# 基建企业土地使用费的会计处理

提问人：绿萝要加油 时间：2019-03-25 10:46:30
陈版您好，我们客户是基建企业，然后他们单位的会计制度规定土地使用费计入工程费用，然后暂估固定资产，等竣工决算完成以后，再从暂估固定资产中分出来计入无形资产。我想问一下，这样的话土地使用费的摊销是应该从取得时摊销还是等转入暂估固定资产时跟固定资产一起开始摊销？目前他们是混在暂估固定资产，然后一起记折旧的。求解答，谢谢啦

回答人：chenyiwei
首先建议考虑该公司会计制度中规定的该种做法是否恰当，其中对出让方式获得的土地应一开始就确认无形资产，但建设期间内建设项目占地的土地使用权摊销可以计入在建工程成本。
另外，如果是划拨土地，则不单独确认无形资产，仅把取得该划拨地时发生的拆迁补偿等支出先在 “在建工程——待摊投资”中归集，完工后再分摊转入该土地上所建造的房屋建筑物和构筑物的成本中，作为固定资产成本的一部分计提折旧。

提问人：zryhzwg 时间：2019-03-25 19:30:19
请教：
企业以受让方式取得土地 10000 平方米，但用于房屋建筑物占地面积为3000 平方米。那么土地摊销是否按房屋建筑物所占土地面积权重计入 “在建工程成本”转固是分摊计入相应的固定资产成本，其他面积计入 “管理费用” 呢？涉及转固后房产税的计税基数问题。

回答人：chenyiwei
可以这样理解。